臺灣高等法院高雄分院刑事判決　　　　95年度上訴字第1820號
上　訴　人　臺灣高雄地方法院檢察署檢察官
上　訴　人
即　被　告　Ｌ○○
選任辯護人　侯重信律師
被　　　告　丑○○
上　訴　人
即　被　告　ｂ○○
　　　　　　　　　　（臺灣高雄監獄執行中）
上列上訴人等因被告等偽造文書等案件，不服臺灣高雄地方法院
93 年度訴字第616號中華民國95年8月21日第一審判決（起訴案
號：臺灣高雄地方法院檢察署91年度偵字第9730號），提起上訴
，本院判決如下：
     主  文
原判決撤銷。
Ｌ○○共同犯偽造私文書罪，處有期徒刑壹年。扣案如附表1編
號6-7所示之物，均沒收。
丑○○、ｂ○○共同犯偽造私文書罪，丑○○累犯，處有期徒刑
壹年；ｂ○○，處有期徒刑拾月。扣案如附表1 編號6-7 所示之
物及現金新臺幣伍仟元，均沒收。
    事  實
一、Ｌ○○、丑○○（曾於民國86年間，因違反麻醉藥品管理條
    例案件，經本院判處有期徒刑7 月確定，嗣於87年8 月22日
    執行完畢）及ｂ○○三人，於民國91年5 月6 日前某時，在
    Ｌ○○所承租位於高雄縣鳥松鄉○○路14巷2 號之「大正」
    汽車保養廠，共同基於意圖為自己不法所有及偽造私文書之
    犯意聯絡，謀議由丑○○先至上開保養廠，由Ｌ○○交付其
    合法取得舊機車車牌1 面及寫妥該機車引擎號碼之紙張後，
    丑○○再依Ｌ○○之指示，竊取Ｌ○○所指示機車廠牌及車
    型之機車後，再將Ｌ○○所交付上開車牌及寫妥引擎號碼紙
    張置於該部竊得之機車內，並將該部機車騎至高雄縣鳳山市
    ○○路某火鍋店旁，交予ｂ○○負責在其位於高雄縣鳳山市
    ○○路14之1號住處，將該部機車引擎號碼（係用以表示機
    車製造廠商出廠標誌用意之準私文書），以ｂ○○所有如附
    表1編號6-7所示之砂紙、鐵鎚及其他未扣案之工具，將贓車
    原有之引擎號碼磨損後，再依置於機車內上開紙張所寫之舊
    車引擎號碼，打印刻製於機車引擎上而予以偽造，並將置於
    機車內舊車車牌取出，換下贓車原有車牌，改懸合法取得之
    舊車車牌後，由ｂ○○將該偽造完成引擎號碼之機車置放於
    上開火鍋店旁，再由丑○○將該部機車騎至上開保養廠交由
    Ｌ○○處理後銷贓出售得利，Ｌ○○以此方式取得偽造完成
    之贓車後，則交付新臺幣（下同）4,0 00元予丑○○及交付
    1,000元予ｂ○○，作為其二人上開分工之報酬。
二、丑○○則依上開謀議，於91年5月6日凌晨4時許，在高雄縣
    鳳山市○○路20號前，以自備鑰匙（未扣案）竊得彭國光所
    有車號PXI- 679號山葉牌重型機車1部後，即以上開分工方
    式，交由ｂ○○將該部機車之引擎號碼偽造為4VP-118108號
    後（原引擎號碼4VP-004786號）後，再交由丑○○取回，足
    以生損害於監理機關對於機車管理之正確性及彭國光。嗣於
    91年5月7日19時許，丑○○騎乘該部已遭偽造引擎號碼之機
    車，與不知情之王家豪，至上開保養場將該部機車交予Ｌ○
    ○，Ｌ○○則依約交付5,000元現金予丑○○（含丑○○所
    得報酬4,000元，及由丑○○代收之ｂ○○所得報酬1,000元
    ），並交付丑○○另二部機車車牌PXI-836號及NO U-006 號
    各1面（以報紙包裹），之後丑○○與王家豪離開上開保養
    場，於當日（91年5月7日）19時30分許，行至高雄縣鳥松鄉
    ○○路14巷巷口時，為警當場查獲，並在丑○○身上扣得上
    開車牌2面及上開所得報酬現金5,000元及丑○○自有現金3,
    000 元，嗣警依據丑○○供述而於91年7 月2 日，至高雄縣
    鳳山市○○路14之1 號ｂ○○住處，搜索查獲ｂ○○並扣得
    其所有供其偽造引擎號碼犯罪所用如附表1 編號6-7 所示之
    砂紙、鐵鎚。
三、案經高雄縣政府警察局移送臺灣高雄地方法院檢察署檢察官
    偵查起訴。
     理  由
一、證據能力部分：
（一）證人即共同被告丑○○警詢陳述，與其於原審具結接受交
      互詰問所為陳述內容關於「為警查獲之贓車是否Ｌ○○叫
      伊竊取，該贓車引擎號碼是否由ｂ○○偽造」等情，與其
      於上開警訊中所述有所不符，而其先前之警詢陳述，至檢
      察官偵查中依然陳述相同，並未抗辯警方有何非法取供情
      形（見第9730號偵卷第3 頁反面、第4 頁），又丑○○於
      原審雖稱「警訊時因伊有吸食毒品精神不佳很想睡覺」云
      云，惟經原審傳喚證人即製作被告丑○○91年5 月7 日警
      訊筆錄之警員徐慶賢及製作5 月29日警訊筆錄之警員許書
      霖均證稱：警訊筆錄是依丑○○之陳述製作，沒有對丑○
      ○刑求或其他方式不法取供，且製作筆錄過程中丑○○精
      神狀態正常、清醒等語（見原審(二)卷第168 頁、第207 頁
      ），並無丑○○所述精神不佳之情事，且丑○○於原審95
      年8 月9 日審理時，就其於91年5 月7 日之警訊筆錄，供
      承警員有對其一問一答並有讓其自由陳述，其對於警訊中
      陳述沒有意見等語（見原審(二)卷第259 頁），是證人丑○
      ○於製作上開警訊筆錄時，其陳述具有任意性，具有較可
      信之特別情況，且為證明犯罪事實存否所必要，依刑事訴
      訟法第159 條之2 規定，有證據能力。
（二）證人王家豪警詢陳述，均與其於原審具結接受交互詰問所
      為陳述內容關於「其有無看見丑○○將查獲之贓車交付Ｌ
      ○○，Ｌ○○有無交付丑○○以報紙包裹之車牌」有所不
      符，而其先前於警詢陳述時，並無證據證明其有何陳述任
      意性遭受壓制之情形，又被告丑○○於警詢中即已陳述王
      家豪對於案情係不知情者，則證人王家豪於警詢陳述自無
      須刻意陳述有利或不利於被告Ｌ○○之情形，自具有較可
      信之特別情況，且為證明犯罪事實存否所必要，依刑事訴
      訟法第15 9條之2規定，有證據能力。
（三）證人彭國光警訊陳述，係被告以外之人於審判外之言詞陳
      述，為傳聞證據，惟當事人於原審同意作為證據，且於本
      院審理調查上開證據時，就此證據能力均表示無意見，且
      本院認為以之作為本件論証之證據，均與待證事實具有關
      聯性，作為本案之證據亦屬適當，依刑事訴訟法第159條
      之5第1項規定，自得為證據。
（四）證人楊保崇、王昶盛、陳合興於偵查中之陳述，係在檢察
      官前所為之陳述，且經具結後而為證言，亦無顯有不可信
      之情形，依刑事訴訟法第159 條之1 第2 項規定，原審法
      院認均有證據能力。
（五）卷附高雄縣政府車輛失竊證明單及被害人彭國光出具之領
      結各1 紙等文書證據 (見警卷(一)14-15 頁、警卷(二)144 、
      145 頁)， 均係審判外之傳聞證據，惟當事人於本院審理
      調查上開證據時，就此證據能力均表示無意見，且本院認
      為以之作為本件論証之證據，均與待證事實具有關聯性，
      作為本案之證據亦屬適當，依刑事訴訟法第159 條之5 第
      1 項規定，自得為證據。
二、被告辯解部分：
（一）上訴人即被告Ｌ○○否認上揭共同竊盜及偽造私文書等犯
      行，辯稱：伊未指示丑○○去偷特定廠牌、車型機車，查
      獲當天伊也沒有看到丑○○有騎贓車到上開保養廠交給伊
      ，丑○○身上為警查獲的車牌2 面也不是伊交付的，伊亦
      無叫丑○○交付贓車給ｂ○○偽造引擎號碼，伊只是有對
      外收購中古機車，經整理後外銷云云。
（二）上訴人即被告ｂ○○否認上揭共同竊盜及偽造私文書等犯
      行，辯稱：伊沒有將丑○○所交付之贓車引擎號碼磨掉，
      再偽造引擎號碼，亦無收取每輛機車1 仟元之偽造引擎號
      碼費用，因伊與丑○○有怨隙而打過丑○○，是丑○○亂
      說的，又扣案如附表所示工具雖是伊所有，但那是修車工
      具，無法拿來打造機車引擎號碼云云。
（三）被告丑○○固供承有於上開時間、地點，竊盜被害人彭國
      光所有機車，並將該部機車騎至Ｌ○○上開保養廠並置放
      該處，並步行至上開巷口為警查獲之事實，惟否認上開共
      同犯行，辯稱：該部機車是伊自己要偷的，伊竊得後係自
      行偽造引擎號碼，不是Ｌ○○叫伊竊取，引擎號碼也不是
      ｂ○○偽造的，伊之前所述情節，是要陷害Ｌ○○及ｂ○
      ○云云。
三、經查：
（一）被告丑○○有於上揭時間、地點，以自備鑰匙（未扣案）
      竊取被害人彭國光所有上揭機車1部得手，嗣於上開時、
      地騎乘該贓車與不知情之王家豪至上開保養廠，離開行至
      高雄縣鳥松鄉○○路14巷巷口時，為警當場查獲，並在丑
      ○○身上查獲另2面機車車牌及現金8,000元之事實，業據
      被告丑○○於警訊、偵查、原審及本院均供認屬實，且經
      被害人彭國光於警訊陳述確有該部機車遭竊等情相符，復
      有高雄縣政府車輛失竊證明單及被害人領回機車（原機車
      引擎號碼業已遭磨損，並偽造其他引擎號碼，此部分詳下
      述）之領結各1 紙在卷可憑，又員警鍾添林、陳合興、徐
      慶賢於原審證稱：「當時我們看到丑○○及王家豪各騎1
      部機車進去該保養廠，他們出來不久後我們就上前，有在
      丑○○身上查到用報紙包住的2 面車牌及現金8, 000 元
      ，丑○○事後有說車牌是Ｌ○○交給他的，現金部分則是
      Ｌ○○給他偷車的贓款，之後我們查到丑○○及王家豪所
      騎乘的機車其中有1 部是贓車，也有請被害人來指認」等
      語（見原審(二)卷第202-206 頁），並有扣案之PXI-836 號
      及NOU-006 號車牌2 面及現金8,00 0元在卷可資佐證，是
      被告丑○○有竊盜該部機車，且為警查扣上揭物品之事實
      ，均可認定。
（二）被告丑○○就其與共同被告Ｌ○○、ｂ○○以上揭犯罪分
      工方式，由Ｌ○○交付合法取得之車牌及引擎號碼予丑○
      ○，丑○○則依Ｌ○○指示負責竊盜機車，再交予ｂ○○
      負責偽造引擎號碼後，交由Ｌ○○銷贓販賣得利，丑○○
      及ｂ○○則分別獲得上開報酬之事實，業據證人即共同被
      告丑○○於91年5月7日、5月8日、5月29日警訊陳稱：「
    　Ｌ○○先叫伊至上開工廠拿1面機車車牌及1張他事先寫好
      機車引擎號碼的紙張後，再依他所指定的機車廠牌竊取機
      車，伊竊得機車後把他交給伊的車牌及紙張放在贓車裡面
      ，再把贓車騎到鳳山市○○路上1間火鍋店旁，綽號「阿
      典」男子（即ｂ○○）就會把機車騎走並把引擎號碼磨掉
      後，重新打上紙張上的引擎號碼，並改懸掛Ｌ○○交付之
      車牌後，放置在該火鍋店，伊再至該火鍋店把該部贓車騎
      去上揭工廠交給Ｌ○○，偷1部機車Ｌ○○會給伊4,000元
      ，ｂ○○打造引擎號碼的代價是1,000元，錢由伊交給ｂ
      ○○，至於伊竊取的機車車牌，伊會丟到高雄市○○路媽
      祖港橋下的前鎮河內。伊於91年5月6日凌晨4時許，在高
      雄縣鳳山市竊得車號PXI-679號機車1部，於同年月7日晚
      上7時30分許，與不知情的王家豪將該部機車騎去上開工
      廠給Ｌ○○，又拿車牌2面出來巷口時，就為警查獲」等
      語。
（三）證人丑○○嗣於原審雖改稱：「上開機車係由伊所竊取，
      且伊竊得後由伊自行偽造引擎號碼，因伊想賣給Ｌ○○，
      伊就牽至大正汽車保養廠交給Ｌ○○，該部機車不是Ｌ○
      ○叫伊竊取，引擎號碼也不是ｂ○○偽造的」等語，而證
      人丑○○就其更異供述之原因，係稱：「因伊有施用毒品
      ，Ｌ○○及ｂ○○知道後告訴伊太太，導致伊太太和伊離
      婚，伊平常都在ｂ○○家吸毒，Ｌ○○都會去ｂ○○那裡
      ，所以他們知道伊有吸毒」云云，而被告ｂ○○於原審雖
      亦附和丑○○之說詞而稱：「伊有跟丑○○太太說他有在
      吸毒，丑○○因此和他太太離婚，但他是否這樣認為伊不
      清楚」云云，惟查：
   1、證人丑○○如欲誣陷被告Ｌ○○及ｂ○○上揭犯罪事實，
      證人丑○○並無需陳述自身係負責從事竊盜機車之角色，
      而有共同參與犯行之必要，且丑○○嗣於原審羈押庭訊及
      偵查中所述，均與警訊所述大致相符，並未迴避自身所參
      與負責竊盜機車之角色，復參以丑○○先後3次警訊筆錄
      就其與Ｌ○○及ｂ○○3人，如何就犯罪分工之模式供述
      述相當詳細，且證人王家豪於警詢亦陳明「其與丑○○騎
      機車交付Ｌ○○，Ｌ○○有交付用報紙包裹之車牌給丑○
      ○」等語（見警(一)卷第4-5 頁），足見被告丑○○於警詢
      所陳述渠等3 人所為上揭犯罪分工方式，可信性甚高。
   2、證人丑○○於91年5月29日經警方借提訊問時，警員在被
      告丑○○身上褲袋內扣得1張已揉碎之信紙，經警員予以
      黏貼還原後，丑○○供承該信紙係其在高雄看守所時（當
      時丑○○因本案在押），由Ｌ○○所書寫並由不知名之人
      所交付予伊，而被告Ｌ○○於原審亦供承該信紙確係伊所
      寫並託人交予丑○○之情（見原審(一)卷第160頁），而觀
      之該紙張內容略以：「正仔（指被告丑○○），你需記住
      開庭時要說：你有在收報廢的車。機車是你自己偷的
      ，我沒有叫你偷。車牌是你在我的工廠自己拿的，號碼
      是自己編的，我沒有給你任何東西。號碼是你自己改的
      。8,000元是之前欠你的報廢車的錢，報廢車有5、6 台
      。較晚交車是因為白天你在睡覺，只有那時有空交車。
      這樣說可以減輕你我的罪，我很擔心你的口供會讓法官不
      讓我交保，所以你開庭時一定要說這6點，我才有交保機
      會，只有我交保出去弄錢你才能出來。看完信請記著腦裡
      ，然後把信撕掉用水沖走」（見第14230號偵卷第14頁）
      ，可知被告Ｌ○○顯係透過該信紙要求丑○○與其串供，
      指示丑○○就竊盜之犯行承認係自己所為，而對其為有利
      之供述。益證證人丑○○嗣於原審及本院所為上揭辯解，
      係應Ｌ○○之要求與其串供後所為袒護之詞，自不足採，
      而應以丑○○於警訊上揭陳述，較可採信。
（四）本件被害人彭國光所有機車於警方查獲後，其引擎號碼原
      係4VP-004786號，惟已遭磨損，並打印偽造為4VP-118108
      號之事實，除據被害人彭國光於警訊陳述明確外，亦據證
      人即負責電解引擎號碼之警員楊保崇於偵查及原審、證人
      即警員丙○○於原審證述：丙○○有自68年至今之電解引
      擎工作經驗，楊保崇則有2年左右經驗，本件電解引擎號
      碼，是以電解法還原，且我們使用的電解液是自己調配的
      ，效果更佳，我們電解前、電解中及電解顯現出來時均會
      拍照，但因為照相技術及電解後顯現時間因素，照片不一
      定有辦法顯現出來，但從事電解的人一定可以看的出來，
      本件查獲的機車因當初變造引擎時磨的就很深，所以我們
      電解液用得很強，引擎號碼的顯現速度就無法用相機拍下
      來，但電解人員在電解時用放大鏡可以看出來，另本件所
      查獲之山葉牌機車，因該公司引擎號碼的字體比較特殊，
      呈不倒翁型，而在1998年前，該公司的字體是實體型，於
      1998年後有部分車型的引擎號碼改為電腦點字，在電解前
      我們知道有照樣的情形，當時我們有指其中1個很明顯的
      機車引擎號碼給被告Ｌ○○看，但因為查扣機車太多，我
      們從事電解就花了好幾個月，被告Ｌ○○不可能有時間一
      直陪我們電解等語甚詳（見第9730號偵卷第164 、167 頁
      ，原審(二)卷第70-74 頁），原審辯護意旨雖指上開電解過
      程沒有依照法律程序為之，且沒有專業人士在場，亦未讓
      被告Ｌ○○參與電解程序，質疑電解之可信性等語，惟上
      開證人所證渠所採取還原引擎號碼方式，係採取電解法，
      且有相當之經驗及能力從事電解，就電解過程亦證述詳細
      ，且因進行電解之工作需耗時甚久，故有讓Ｌ○○見過1
      台機車電解之過程，並非刻意完全不讓被告Ｌ○○知悉電
      解之情形，是辯護人所辯，尚無可採，此部分電解證詞，
      應可採信。
（五）本件警方係依據被告丑○○上開警、偵供述，而於91年7
      月2日，至高雄縣鳳山市○○路14之1號被告ｂ○○住處，
      搜索查獲被告ｂ○○所有如附表1 編號6-7 所示之砂紙、
      鐵鎚等物，又據證人丙○○於本院證述「以其專業經驗，
      從六十八年就參與電解，本案砂紙可用以磨平引擎號碼、
      而鐵鎚可用以打引擎號碼」等語（見本院卷第108 頁），
      復參以被告丑○○最初為警查獲後，僅供述器竊取機車後
      置於高雄縣鳳山市○○路某火鍋店旁，交由「阿典」男子
      偽造引擎號碼等語，而所稱放機車之上址火鍋店，確與被
      告ｂ○○之住處（高雄縣鳳山市○○路14之1 號）相當接
      近，之後亦由丑○○指認上開「阿典」男子，即被告ｂ○
      ○在卷（見警(二)卷第81、84頁），足認被害人彭國光上揭
      機車係由被告丑○○竊取後，再交由被告ｂ○○負責在其
      上址住處，重新打印而偽造引擎號碼。又本件雖未能查扣
      偽造引擎號碼所用之字模、適用之磨損引擎號碼等工具，
      但本件警方查扣被告ｂ○○上開工具時間係91年7 月2 日
      ，然被告Ｌ○○、丑○○卻先後早於同年6 月11日、6 月
      28 日 交保釋放在外（見卷附其二人在押資料），則被告
      ｂ○○自有於為警查獲前，有充裕時間將實際用以偽造引
      擎號碼之工具藏置他處，是本件未能查扣字模、磨損引擎
      號碼等工具一節，無從佐為對被告ｂ○○有利之認定。
（六）被告丑○○於原審供明其為警查獲時，在其身上扣得現金
      8,000元，其中3,000元係伊自己所有外，餘5,000元係被
      告Ｌ○○所交付等語（見原審(二)卷第166頁），核與證人
      王家豪於原審所證「有看到丑○○拿到錢」（見原審(二)卷
      第196 頁），亦與被告丑○○於警訊、偵查所述，其竊得
      機車後，Ｌ○○會分別交付4,000 元及1,000 元予伊及被
      告ｂ○○作為報酬等情相符。足認被害人彭國光上揭機車
      係由被告丑○○依被告Ｌ○○之指示竊取後，交由被告ｂ
      ○○重新打印而偽造引擎號碼，再由被告丑○○交予被告
      Ｌ○○進行銷贓得利，被告丑○○及ｂ○○並分別獲得報
      酬之事實，足堪認定。至於被告ｂ○○於本院雖具狀答辯
      陳以「倘真有偽造引擎號碼之舉，則收取1,000 元之報酬
      ，不合常理」云云，但偽造引擎號碼係屬違法之舉，本無
      公定價格可言，純屬被告ｂ○○、Ｌ○○間之合意情形，
      無從據以認定被告ｂ○○即無上開犯行。
（七）綜上所述，被告三人所辯上情，均僅係事後卸責或迴護其
      他共同被告之詞，均不足採，被告三人間有以上開犯罪分
      工方式，共犯竊盜、偽造私文書等犯行，均可認定。至於
      被告ｂ○○於本院具狀聲請詰問承辦檢察官、員警楊保崇
      、Ｌ○○、丑○○、蔡石峰等人部分（見本院卷第66-68
      頁），因此部分待證事實業已明確，如前所述，依據刑事
      訴訟法第163條之2第2項第3款規定，本院認為此調查證據
      之聲請為不必要。此外，被告Ｌ○○於原審及本院所提出
      之機車行照影本、警局查扣違規車輛明細表、拖吊廢車一
      覽表、修理材料請款單、統一發票存根、出口報單影本等
      件，僅能證明被告Ｌ○○另有從事中古或報廢機車之買進
      整理後而銷售之事實，無從佐證被告Ｌ○○即無上開犯行
      ，附此敘明。
四、論罪部分：
（一）按機車引擎號碼，係機車製造廠商出廠之標誌，乃表示一
      定用意之證明，依刑法第220條規定，應以私文書論（最
      高法院66年台上字第1961號判例要旨可參）。核被告三人
      所為，均係犯刑法第210條、第220條之偽造準私文書罪，
      及同法第320條第1項之竊盜罪。被告三人間，有犯意聯絡
      及行為分擔，應論以共同正犯。
（二）被告三人所犯上開二罪，有方法目的之牽連關係，均應從
      一重之偽造準私文書罪處斷。又被告行為後，刑法第55條
      牽連犯規定，業於94年2月2日修正公布刪除，並於95 年7
      月1日施行，則被告之犯行，因行為後新法業已刪除上開
      規定，此刪除雖非犯罪構成要件之變更，但顯已影響行為
      人刑罰之法律效果，自屬法律有變更。比較新、舊法律結
      果，因舊法係依牽連犯規定論以一罪，新法則應依行為數
      分別論罪，自以舊法較有利於被告，依刑法第2條第1項前
      段規定，仍應適用較有利於被告之行為時法律即舊法論以
      牽連犯（最高法院95年第8次刑事庭會議決議參照）。
（三）被告丑○○曾於86年間，因違反麻醉藥品管理條例案件，
      經本院判處有期徒刑7月確定，嗣於87年8月22日執行完畢
      ，有臺灣高等法院被告前案紀錄表1份在卷可查（見本院
      卷第48頁反面），其受有期徒刑之執行完畢5年內，故意
      再犯本件有期徒刑以上之罪，不論依修正前之刑法第47條
      ，或修正後之刑法第47 條第1項之規定，均構成累犯，對
      被告而言並無有利或不利之情形，自不生新舊法比較之問
      題，即應依裁判時之修正後刑法第47條規定論以累犯（95
      年11月7日95年第21次刑事庭會議刑議字第6號決議足參）
      ，並加重其刑。
五、原判決對被告三人論罪科刑，固非無見。惟查：
（一）原判決未就被告ｂ○○偽造引擎號碼準私文書之犯罪地點
      予以認定，亦有未妥。
（二）扣案現金中之5,000 元部分，係被告丑○○、ｂ○○共同
      犯罪所得，已如前述，自應依刑法第38條第1 項第3 款規
      定宣告沒收，原判決僅在被告丑○○部分宣告沒收4,000
      元，尚有未合。
（三）扣案附表1編號1-5所示工具，不能證明係供本件犯罪所用
      如後所述，原判決併予沒收，即有未洽。
六、檢察官上訴意旨，以原審對於被告三人量刑過輕及諭知後述
    不另為無罪部分有所不當，雖無理由（如後所述）；另被告
    Ｌ○○、ｂ○○仍執前詞否認犯行，亦無理由，但原判決有
    上開可議之處，自應由本院將原判決撤銷改判。審酌被告三
    人不思以正當方式賺取所需，卻以上開犯罪分工方式共犯本
    罪，被告Ｌ○○及ｂ○○犯後均飾詞卸責，被告丑○○雖承
    認自己犯行，惟係屬累犯且翻供袒護Ｌ○○及ｂ○○之犯後
    態度，又被告Ｌ○○係主導地位，渠等犯罪所得利益等一切
    情狀，各量處如主文所示之刑。扣案如附表1編號6-7所示之
    砂紙、鐵鎚，均係被告ｂ○○所有，且係供其犯罪使用之物
    ，已如上述，應依刑法第38條第1項第2款規定宣告沒收。另
    在被告丑○○身上所查扣之現金8,000 元，其中5,000 元係
    共犯丑○○、ｂ○○共同犯罪所得（丑○○4,000 元，ｂ○
    ○1,000 元），均應依刑法第38條第1 項第3 款規定，於被
    告丑○○、ｂ○○部分宣告沒收。至於扣案其他3,000 元係
    屬被告丑○○自己所有，自不予宣告沒收；另扣案附表1編
    號1-5 所示工具，被告ｂ○○業已否認係供偽造引擎號碼所
    用之物，而依證人丙○○於本院所證述等情，其中附表1編
    號2 、5 之電鑽、電鑽頭，可能會穿透機車引擎導致機油外
    流，另附表1 編號1 之砂輪機係屬小型固定式（有底座，如
    砂輪機之照片在卷足參），而依據上開證人所述限於活動式
    方得作為磨掉引擎號碼之工具，另附表編號3 、4 之起子等
    物，亦無法確定係供偽造引擎號碼（見本院卷第107-108 頁
    ），既不能證明此部份扣案物係供本件犯罪所用，亦不予宣
    告沒收。
七、不另為無罪諭知部分：
（一）公訴意旨另以：
   1、被告Ｌ○○有與不詳姓名年籍負責竊車之人，於竊取如附
      表2編號1至編號56所示被害人戌○○等人之機車後，交予
      不詳姓名年籍負責打印即偽造引擎號碼之人偽造引擎號碼
      後，交由被告Ｌ○○，因認被告Ｌ○○此部分亦涉犯偽造
      準私文書及竊盜罪嫌。
   2、被告丑○○於附表2編號57至編號73所示地點，於竊取機
      車後交予被告ｂ○○負責打印即偽造引擎號碼，再交予被
      告Ｌ○○。因認被告三人此部分亦涉犯偽造準私文書及竊
      盜罪嫌。
（二）公訴人認被告三人所涉上開罪嫌，係以被告丑○○於警訊
      及偵查中之自白、如附表2編號1至編號56所示被害人戌○
      ○等人於警訊中之證述，及證人即販賣中古車予被告Ｌ○
      ○之呂春興、謝金良、陳陸村、謝水賢、郭國棟、宋清儀
      、許鴻啟、卓江素霞、林鳳英、林振盛等人於警訊及偵查
      中之證述，與卷附被害人戌○○等人領回失物之高雄縣政
      府警查局贓物認領保管收據、車籍作業系統查詢認可資料
      及查獲照片等為據；然被告三人於原審及本院均否認有此
      部分犯行。
（三）證據能力部分：
   1、證人呂春興、謝金良、陳陸村、謝水賢、宋清儀、許鴻啟
      、卓江素霞、林鳳英、林振盛等人警詢陳述，係被告以外
      之人於審判外之陳述，依刑事訴訟法第159條第1項規定，
      均無證據能力。
   2、證人郭國棟警詢陳述，因與於原審具結接受交互詰問所為
      陳述內容關於「其在警局是否明確指認出有扣案機車係伊
      出售予Ｌ○○」有所不符，而其先前於警詢陳述時，並無
      證據證明其有何陳述任意性遭受壓制之情形，又證人於本
      案僅屬曾售予中古機車給被告Ｌ○○者，其於警詢陳述時
      並無其他事證足認其有何參與本案罪嫌，則證人衡情於警
      詢無須刻意陳述不利於被告Ｌ○○之情形，自具有較可信
      之特別情況，且為證明犯罪事實存否所必要，依刑事訴訟
      法第159條之2規定，有證據能力。
   3、證人謝金良、郭國棟、宋清儀、許鴻啟、卓江素霞、林鳳
      英等人於偵查中之陳述，均係在檢察官前所為之陳述，且
      經具結後而為證言，亦無顯有不可信之情形，依刑事訴訟
      法第159條之1第2項規定，均有證據能力。
   4、卷附被害人戌○○等56人領回失物之高雄縣政府警查局贓
      物認領保管收據、車籍作業系統查詢認可資料及查獲照片
      等文書證據，均係審判外之傳聞證據，惟當事人已於本院
      審理調查上開證據時，就此證據能力均表示無意見，且本
      院認為以之作為本件論証之證據，均與待證事實具有關聯
      性，作為本案之證據亦屬適當，依刑事訴訟法第159條之
      5第1項規定，自得為證據。
（四）附表2編號1 至編號56所示部分：
   1、附表2編號1至編號54及編號56所示被害人戌○○等人固於
      警訊均證稱有如附表2所示機車遭竊之情事，並均領回遭
      竊之機車，有高雄縣政府警查局贓物認領保管收據、車籍
      作業系統查詢認可資料及查獲照片等在卷可憑，固可認被
      害人戌○○等55人有機車遭竊之事實，惟渠等均未證稱機
      車係何人所竊取，是尚難僅憑被害人戌○○等人遭竊之機
      車，係在被告Ｌ○○所承租之上開保養廠內為警查獲，即
      認係被告Ｌ○○所竊取。
   2、附表2編號55所示之被害人戊○○（被告Ｌ○○係其姊夫
      ）所有機車部分，被告Ｌ○○於原審供稱：該部機車是戊
      ○○失竊後找到再交給伊修理，警察卻以為是失竊的機車
      等語，而證人戊○○於警訊雖陳稱其所有車號ZKU- 903號
      機車有遭竊之事實，惟嗣於原審則證稱：「ZKU-903號機
      車伊係在高雄市三民區○○○路14 8號前失竊，之後沒幾
      天，伊在明誠路跟某路之路口發現該部機車倒在路邊，發
      現時機車有被破壞，伊就打電話給被告Ｌ○○，請他將機
      車遷回去他的工廠修理，後來伊接到警察局打來的電話要
      伊去認車，伊到那裡時有說那台車是伊的，伊忘了有沒有
      跟警員講有將該部機車交給Ｌ○○修理的事」等語（見原
      審(二)卷第151頁），是證人戊○○就該部機車是否係已遭
      竊之機車前後證述不一，縱認證人戊○○於原審所述，係
      因雙方有親戚關係而袒護被告Ｌ○○，惟依其警訊中之證
      述，亦僅能證明其機車有遭竊之事實，並不能因該部機車
      係在被告Ｌ○○所承租之上開保養廠內為警查獲，即認係
      被告Ｌ○○所竊取。
   3、依證人楊保崇、丙○○所證上情，及卷附查獲Ｌ○○機車
      查扣車輛名冊1份部分（見原審卷(一)第133頁），證人楊保
      崇及丙○○另證稱：這份名冊是因高雄縣政府警察局刑警
      隊六組交給我們二組技術上支援電解，我們先初步判定機
      車的引擎號碼有無經改造，該名冊上「公司初鑑」欄所載
      引擎不符，是指尚未電解前先以肉眼來判定，有偽造嫌疑
      者我們就列入引擎不符，將來再做電解確認，且所謂引擎
      不符，是指數字字模（字體）不符，不是數字不同，另「
      覆查情形」欄所載內容，是我們電解前以肉眼來判定發現
      有異常情形者就予以註記，之後進行電解時我們就會特別
      注意有註記的引擎等語，另卷附關於附表2編號1至編號8
      、編號11至編號54及編號56所示被害人戌○○等人之警訊
      筆錄內容，固可認為警查獲之如附表2編號1至編號8、編
      號11至編號54及編號56所示被害人戌○○等人之機車引擎
      號碼均有遭偽造之事實（至於編號9部分，引擎號碼僅係
      遭磨損，另編號10及編號55部分，則未經偽造引擎號碼）
      ，惟尚難僅憑被告Ｌ○○所持有之機車引擎號碼有經偽造
      之事實，即推論機車均係由其竊取，且警方所查扣之被告
      Ｌ○○所有機車買賣合約書50張、機車車籍查詢單48張、
      帳冊7本、估價單5本、聯絡簿1本、名片簿3本、手機1支
      、模具1批、電腦1部（見警卷(一)18-19頁）等物，亦難認
      定係與偽造引擎號碼之行為有關，是亦無證據證明上開機
      車之引擎號碼係被告Ｌ○○所偽造。
   4、證人郭國棟於警詢、偵查及證人謝金良、謝水賢、宋清儀
      、許鴻啟、卓江素霞、林鳳英等人於偵查陳述，均係證述
      渠等雖有販賣中古機車予被告Ｌ○○，但均無販賣有問題
      之贓車予被告Ｌ○○等語，惟依被告Ｌ○○所稱，如附表
      2編號1至56之機車有部分係向證人等人所購買，證人等人
      亦均不否認確有販賣中古機車予被告Ｌ○○之事實，而扣
      案如附表2編號1至56之機車，除編號9、10及55部分外，
      其餘機車之引擎號碼均有遭偽造之事實，是此部份證人等
      亦已涉有偽造引擎號碼之嫌疑，渠等所為之證詞可信性，
      自有斟酌之處，是此部份證人等所為證詞，尚不足為對被
      告Ｌ○○不利之認定。
   5、綜上所述，附表2編號1至編號56所示被害人戌○○等人之
      機車固可認有遭竊取，及除編號9、10及55部分之機車外
      ，其餘機車均有遭偽造引擎號碼之事實，惟並無其他積極
      證據足認上開機車係由被告或其他所謂有犯意聯絡之不詳
      姓名年籍共犯所竊取及偽造引擎號碼，此部分犯行尚屬不
      能證明，惟依公訴意旨，認此部分犯行與上揭論罪科刑部
      分，有連續犯之裁判上一罪關係，爰不另為無罪之諭知。
（五）附表2編號57至編號73所示部分：
   1、此部分犯行，固據被告丑○○於警訊、偵查自白，惟卷內
      所附證據，除被告丑○○之自白外，就此部分之被害人為
      何，遭竊之機車車號、廠牌為何，而機車之引擎號碼究有
      無經偽造，均乏證據可以證明，自不能僅因被告丑○○之
      自白，即認被告三人亦涉犯此部分之竊盜及偽造引擎號碼
      之犯行。
   2、被告三人被訴此部分，亦屬不能證明，惟依公訴意旨，認
      此部分犯行與上揭論罪科刑部分，亦有連續犯之裁判上一
      罪關係，亦不另為無罪之諭知。
據上論結，應依刑事訴訟法第369 條第1 項前段、第364 條、第
299條第1項前段，刑法第2條第1項前段、第28條、第210條、第
220條、第320條第1項、第47條、第38條第1項第2款、第3款，修
正前刑法第55條後段，罰金罰鍰提高標準條例第1條前段，判決
如主文。
本案經檢察官張其主到庭執行職務。
中　　華　　民　　國　　96　　年　　1　　月　　16　　日
                  刑事第一庭    審判長法官　郭雅美
                                      法官　莊崑山
                                      法官　張意聰
以上正本證明與原本無異。
如不服本判決應於收受本判決後10日內向本院提出上訴書狀，其
未敘述上訴理由者，並得於提起上訴後10日內向本院補提理由書
狀（均須按他造當事人之人數附繕本）「切勿逕送上級法院」。
中　　華　　民　　國　　96　　年　　1　　月　　16　　日
　　　　　　　　　　　　　　　　　　書記官　呂素珍
附表1：
┌──┬──────┬───┐
│編號│扣案物名稱  │數量  │
├──┼──────┼───┤
│1   │砂輪機      │1台   │
├──┼──────┼───┤
│2   │電鑽        │1台   │
├──┼──────┼───┤
│3   │起子        │1組   │
├──┼──────┼───┤
│4   │小型起子    │5支   │
├──┼──────┼───┤
│5   │電鑽頭      │1盒   │
├──┼──────┼───┤
│6   │砂紙        │42塊  │
├──┼──────┼───┤
│7   │鐵鎚        │1支   │
└──┴──────┴───┘
附表2：
┌──┬───┬────────┬───────┬────────┐
│編號│被害人│機車失竊時間及地│原車牌號碼及引│經改懸之車牌號碼│
│    │      │點              │擎號碼        │及偽造之引擎號碼│
├──┼───┼────────┼───────┼────────┤
│1   │戌○○│87.7.14         │QPT-245       │YOH-873         │
│    │      │晚上7時許       │4JL-036325    │3XG-062636      │
│    │      │台北縣蘆洲市永康│              │                │
│    │      │街31號前        │              │                │
├──┼───┼────────┼───────┼────────┤
│2   │Ｆ○○│87.11.16        │MWB-281       │PBF-087         │
│    │      │下午5 時        │4UF-119908    │J-130743        │
│    │      │台南市○區○○路│              │                │
│    │      │19 巷           │              │                │
├──┼───┼────────┼───────┼────────┤
│3   │巳○○│89.1.2          │NLX-610       │VUI-100         │
│    │      │中午12時許      │4UF-005413    │3XG-044643      │
│    │      │高雄市左營區民族│              │                │
│    │      │一路998號前     │              │                │
├──┼───┼────────┼───────┼────────┤
│4   │Ｄ○○│89.1.3          │YLB-953       │XIP-257         │
│    │      │晚上6時許       │4UF-411916    │4KX-108532      │
│    │      │台南縣新營市健康│              │                │
│    │      │路家樂福大賣場前│              │                │
├──┼───┼────────┼───────┼────────┤
│5   │詹宏光│89.1.20         │JCL-999       │PFL-367         │
│    │      │晚上8時許       │4UF-001067    │J-303915        │
│    │      │台北市內湖區成功│              │                │
│    │      │路4段64號前     │              │                │
├──┼───┼────────┼───────┼────────┤
│6   │Ｑ○○│89.2.21         │XLX-571       │LYO-681         │
│    │      │凌晨2時30分許   │4UF-106638    │4DM-617273      │
│    │      │高雄市楠梓區德民│              │                │
│    │      │路黃昏市場      │              │                │
├──┼───┼────────┼───────┼────────┤
│7   │申○○│89.3.1          │XSG-869       │AYI-513         │
│    │      │晚上7時許       │4VP-204555    │4VP-201843      │
│    │      │高雄市苓雅區青年│              │                │
│    │      │二路29號前      │              │                │
├──┼───┼────────┼───────┼────────┤
│8   │Ｚ○○│89.7.11         │OSD-115       │LOQ-808         │
│    │      │上午8時許       │5CA-111057    │5CA-110981      │
│    │      │台南縣永康市中華│              │                │
│    │      │路598號前       │              │                │
├──┼───┼────────┼───────┼────────┤
│9   │Ｘ○○│89.8.12         │XIW-889       │原引擎號碼已遭磨│
│    │      │上午7時許       │4DM-600491    │損，但尚未偽造其│
│    │      │高雄縣鳳山市永和│              │他引擎號碼      │
│    │      │街85巷4之2號前  │              │                │
├──┼───┼────────┼───────┼────────┤
│10  │亥○○│89.9.13         │MAK-966       │引擎號碼未經偽造│
│    │      │17時許          │4KX-245017    │                │
│    │      │高雄市前鎮區實業│              │                │
│    │      │路120巷3號前    │              │                │
├──┼───┼────────┼───────┼────────┤
│11  │辛○○│89.9.25         │XKU-831       │MKF-530         │
│    │      │上午7時許       │4UF-407336    │4DM-055186      │
│    │      │高雄市小港區松崗│              │                │
│    │      │路86巷口        │              │                │
├──┼───┼────────┼───────┼────────┤
│12  │黃○○│89.10.1         │YMH-573       │XIY-780         │
│    │      │晚上11時許      │4UF-125463    │4KX-118016      │
│    │      │高雄市前鎮區德昌│              │                │
│    │      │社區籃球場旁    │              │                │
├──┼───┼────────┼───────┼────────┤
│13  │酉○○│89.9.17         │PIK-516       │NZN-492         │
│    │      │15時許          │4XB-100417    │4DM-060829      │
│    │      │屏東縣屏東市中山│              │                │
│    │      │路某處          │              │                │
├──┼───┼────────┼───────┼────────┤
│14  │Ｉ○○│89.10.27        │JTO-790       │LTL-941         │
│    │      │凌晨零時許      │5DC-001208    │4HP-002380      │
│    │      │高雄市新興區林森│              │                │
│    │      │二路192號前     │              │                │
├──┼───┼────────┼───────┼────────┤
│15  │未○○│89.12.20        │LDC-757       │AZA-862         │
│    │      │下午5時許       │5CP-200795    │5CP-118073      │
│    │      │高雄市三民區陽明│              │                │
│    │      │路18號前        │              │                │
├──┼───┼────────┼───────┼────────┤
│16  │午○○│90.2.24         │EDS-369       │QBD-919         │
│    │      │12時            │4JM-019461    │4DY-030348      │
│    │      │高雄市前鎮區忠誠│              │                │
│    │      │路293號前       │              │                │
├──┼───┼────────┼───────┼────────┤
│17  │Ｕ○○│90.3.28         │MBQ-057       │LRP-537         │
│    │      │下午5時許       │4HP-626147    │4CW-002890      │
│    │      │高雄市前鎮區光華│              │                │
│    │      │二路            │              │                │
├──┼───┼────────┼───────┼────────┤
│18  │Ｂ○○│90.6.12         │MVS-992       │XMU-519         │
│    │      │上午9時許       │4UF-036647    │4DM-062808      │
│    │      │高雄市三民區立志│              │                │
│    │      │街177號前       │              │                │
├──┼───┼────────┼───────┼────────┤
│19  │Ｊ○○│90.7.28         │ZBQ-962       │VMT-132         │
│    │      │上午10時許      │4JL-019585    │4JL-036359      │
│    │      │高雄市前鎮區崗山│              │                │
│    │      │中街68巷7號前   │              │                │
├──┼───┼────────┼───────┼────────┤
│20  │辰○○│90.9.2          │XWV-180       │GLA-602         │
│    │      │下午1時許       │4VP-009388    │4VP-006782      │
│    │      │高雄市前鎮區中山│              │                │
│    │      │三路98號前      │              │                │
├──┼───┼────────┼───────┼────────┤
│21  │Ｃ○○│90.9.3          │SPB-691       │車牌號碼不詳    │
│    │      │凌晨零時許      │3XY-314129    │3XY-081075      │
│    │      │高雄市左營區富民│              │                │
│    │      │路與德威街口    │              │                │
├──┼───┼────────┼───────┼────────┤
│22  │癸○○│90.10.23        │DKD-723       │DFG-541         │
│    │      │凌晨零時許      │3XG-269781    │4DY-028527      │
│    │      │高雄市鹽埕區府北│              │                │
│    │      │路1 號          │              │                │
├──┼───┼────────┼───────┼────────┤
│23  │Ｒ○○│90.10.25        │OPP-960       │PXI-705         │
│    │      │上午8時許       │4VP-113822    │4VP-004030      │
│    │      │高雄市苓雅區建軍│              │                │
│    │      │路238巷5之3號前 │              │                │
├──┼───┼────────┼───────┼────────┤
│24  │天○○│90.10.26        │LCU-503       │GLB-065         │
│    │      │上午10時許      │4VP-201958    │4VP-104413      │
│    │      │高雄縣鳥松鄉長庚│              │                │
│    │      │醫院後門旁      │              │                │
├──┼───┼────────┼───────┼────────┤
│25  │ｃ○○│90.11.22        │OLR-890       │HEC-568         │
│    │      │晚上6時許       │4KX-213945    │4KX-111436      │
│    │      │高雄市苓雅區民權│              │                │
│    │      │路與苓雅路口    │              │                │
├──┼───┼────────┼───────┼────────┤
│26  │地○○│90.11.26        │XKQ-576       │車牌號碼不詳    │
│    │      │上午7時許       │4VP-201956    │4VP-004951      │
│    │      │高雄縣鳳山市中山│              │                │
│    │      │東路25號前      │              │                │
├──┼───┼────────┼───────┼────────┤
│27  │ｅ○○│90.12.8         │AYC-700       │LOO-312         │
│    │      │下午3時許       │4VP-200548    │4VP-015185      │
│    │      │高雄縣鳳山市武慶│              │                │
│    │      │二路80巷10號前  │              │                │
├──┼───┼────────┼───────┼────────┤
│28  │庚○○│90.12.12        │XNI-548       │HEJ-992         │
│    │      │17時許          │4VP-114753    │4VP-122570      │
│    │      │高雄市前鎮區中山│              │                │
│    │      │二路與滇池路口  │              │                │
├──┼───┼────────┼───────┼────────┤
│29  │Ｅ○○│90.12.13        │OPE-571       │HEC-568         │
│    │      │上午7時許       │4VP-104731    │4VP-004846      │
│    │      │高雄市前鎮區二聖│              │                │
│    │      │一路194號前     │              │                │
├──┼───┼────────┼───────┼────────┤
│30  │Ｗ○○│90.12.13        │XWX-812       │AXO-482         │
│    │      │中午12時許      │4VP-109665    │4VP-203357      │
│    │      │高雄縣鳳山市立德│              │                │
│    │      │街230巷17號前   │              │                │
├──┼───┼────────┼───────┼────────┤
│31  │ｄ○○│90.12.22        │XNA-553       │OQX-312         │
│    │      │上午10時許      │4VP-113767    │4VP-017765      │
│    │      │高雄市鹽埕區府北│              │                │
│    │      │路45號          │              │                │
├──┼───┼────────┼───────┼────────┤
│32  │卯○○│90.12.26        │PHL-593       │GLA-602         │
│    │      │上午10時許      │4VP-106803    │4VP-006782      │
│    │      │高雄市三民區天民│              │                │
│    │      │路162號前       │              │                │
├──┼───┼────────┼───────┼────────┤
│33  │Ｐ○○│90.12.29        │YKV-497       │GLB-065         │
│    │      │晚上9時許       │5FR-105007    │4DM-603731      │
│    │      │台南縣佳里鎮建中│              │                │
│    │      │街41巷1號前     │              │                │
├──┼───┼────────┼───────┼────────┤
│34  │Ｖ○○│91.1.1          │XSJ-012       │MAJ-682         │
│    │      │上午5 時30分許  │4UF-107938    │4KX-228277      │
│    │      │高雄市苓雅區中正│              │                │
│    │      │一路374 號前    │              │                │
├──┼───┼────────┼───────┼────────┤
│35  │玄○○│91.1.14         │LCC-168       │MBA-930         │
│    │      │上午8時許       │4VP-106502    │4VP-006275      │
│    │      │高雄市楠梓區壽豐│              │                │
│    │      │路407號前       │              │                │
├──┼───┼────────┼───────┼────────┤
│36  │丁○○│91.1.16         │XWV-838       │HCX-670         │
│    │      │上午8時許       │4UF-038092    │4DM-089246      │
│    │      │高雄市前金區七賢│              │                │
│    │      │二路301號前     │              │                │
├──┼───┼────────┼───────┼────────┤
│37  │ａ○○│91.1.16         │JQE-888       │NXZ-130         │
│    │      │晚上8時許       │4JK-007205    │4CW-017187      │
│    │      │高雄縣鳳山市五甲│              │                │
│    │      │二路與自強路口  │              │                │
├──┼───┼────────┼───────┼────────┤
│38  │子○○│91.1.23         │XLI-851       │MLA-865         │
│    │      │上午10時許      │5CP-201806    │5CP-106938      │
│    │      │高雄市苓雅區正義│              │                │
│    │      │路148號前       │              │                │
├──┼───┼────────┼───────┼────────┤
│39  │宙○○│91.1.24         │GG3-511       │LJZ-966         │
│    │      │晚上11時許      │5FJ-200460    │4NF-042550      │
│    │      │高雄縣鳳山市長樂│              │                │
│    │      │街42號前        │              │                │
├──┼───┼────────┼───────┼────────┤
│40  │宇○○│91.2.1          │LJS-785       │PDX-919         │
│    │      │上午7時許       │SD2OAB-105211 │GK000646        │
│    │      │高雄市苓雅區大順│              │                │
│    │      │路與武廟路口    │              │                │
├──┼───┼────────┼───────┼────────┤
│41  │Ｏ○○│91.2.6          │GYF-798       │GRP-178         │
│    │      │上午7時許       │4VP-104905    │4VP-121418      │
│    │      │高雄市鼓山區華榮│              │                │
│    │      │路263巷口       │              │                │
├──┼───┼────────┼───────┼────────┤
│42  │Ｋ○○│91.2.6          │AYA-850       │GJJ-089         │
│    │      │上午8時30分許   │4VP-201203    │4VP-104046      │
│    │      │高雄市前鎮區德昌│              │                │
│    │      │街8巷28號前     │              │                │
├──┼───┼────────┼───────┼────────┤
│43  │Ｔ○○│91.2.8          │XKX-563       │OKP-429         │
│    │      │下午2時許       │4TE-538446    │4TE-047040      │
│    │      │高雄市三民區建國│              │                │
│    │      │三路與南台路口  │              │                │
├──┼───┼────────┼───────┼────────┤
│44  │Ｎ○○│91.2.8          │KN8-738       │KNJ-600         │
│    │      │下午2時許       │5NV-106882    │4TE-059856      │
│    │      │高雄市前鎮區文橫│              │                │
│    │      │三路與廣西路口  │              │                │
├──┼───┼────────┼───────┼────────┤
│45  │Ｈ○○│91.3.16         │CHN-885       │PUV-069         │
│    │      │上午9時許       │SF30AA-114423 │SF30AA-100797   │
│    │      │高雄縣鳳山市南富│              │                │
│    │      │街63號前        │              │                │
├──┼───┼────────┼───────┼────────┤
│46  │己○○│91.3.22         │JTJ-792       │ORQ-587         │
│    │      │上午8時許       │4VP-018151    │4VP-013963      │
│    │      │高雄縣鳳山市新昌│              │                │
│    │      │街80巷1號前     │              │                │
├──┼───┼────────┼───────┼────────┤
│47  │Ｙ○○│91.3.23         │OVP-192       │車牌號碼不詳    │
│    │      │上午10時許      │4VP-117527    │4DM-411872      │
│    │      │高雄市前鎮區崗山│              │                │
│    │      │南街493號前     │              │                │
├──┼───┼────────┼───────┼────────┤
│48  │壬○○│91.4.6          │NNO-280       │NOL-531         │
│    │      │晚上9時30分許   │5CP-202965    │5CP-200966      │
│    │      │高雄縣鳳山市龍成│              │                │
│    │      │路123巷22號前   │              │                │
├──┼───┼────────┼───────┼────────┤
│49  │甲○○│91.4.14         │ZEP-125       │ZBV-289         │
│    │      │上午8時30分許   │4JL-312325    │4JL-036551      │
│    │      │高雄市三民區覺民│              │                │
│    │      │路193號前       │              │                │
├──┼───┼────────┼───────┼────────┤
│50  │Ｓ○○│91.4.16         │RHK-007       │WNZ-590         │
│    │      │19時許          │3XY-257422    │3XG-036492      │
│    │      │高雄縣鳳山市中安│              │                │
│    │      │路中安市場停車場│              │                │
├──┼───┼────────┼───────┼────────┤
│51  │Ａ○○│91.4.25         │XWM-136       │車牌號碼不詳    │
│    │      │上午8時許       │4VP-100548    │4VP-201447      │
│    │      │高雄市前鎮區佛通│              │                │
│    │      │20號之1前       │              │                │
├──┼───┼────────┼───────┼────────┤
│52  │Ｇ○○│91.4.26         │TMK-650       │RNV-779         │
│    │      │凌晨4時許       │4DY-209112    │3XY-320622      │
│    │      │高雄縣鳳山市五甲│              │                │
│    │      │一路與中山東路口│              │                │
├──┼───┼────────┼───────┼────────┤
│53  │寅○○│91.4.30         │LCV-576       │PVH-772         │
│    │      │上午9時許       │5CP-107621    │5CP-107501      │
│    │      │高雄縣鳳山市青年│              │                │
│    │      │路2 段141 巷67之│              │                │
│    │      │2 號            │              │                │
├──┼───┼────────┼───────┼────────┤
│54  │Ｍ○  │91.4.30         │ZDD-036       │ZKU-902         │
│    │      │晚上8時許       │5FH-401957    │3XY-068393      │
│    │      │高雄市新興區林森│              │                │
│    │      │二路97巷33號前  │              │                │
├──┼───┼────────┼───────┼────────┤
│55  │戊○○│91.5.3          │ZKU-903       │引擎號碼未經偽造│
│    │      │下午4時許       │3XY-043135    │                │
│    │      │高雄市三民區大昌│              │                │
│    │      │二路148號前     │              │                │
├──┼───┼────────┼───────┼────────┤
│56  │乙○○│91.5.4          │XLW-132       │PNB-471         │
│    │      │上午9時許       │5CP-121640    │5CP-121548      │
│    │      │高雄市前鎮區復興│              │                │
│    │      │新巷28號前      │              │                │
├──┼───┼────────┼───────┼────────┤
│57  │不詳  │91年3 月至5 月間│不詳          │不詳            │
│    │      │某時            │              │                │
│    │      │高雄市小港區民益│              │                │
│    │      │路77巷4弄某處   │              │                │
├──┼───┼────────┼───────┼────────┤
│58  │不詳  │時間同上        │不詳          │不詳            │
│    │      │高雄市小港區永義│              │                │
│    │      │路166巷某處     │              │                │
├──┼───┼────────┼───────┼────────┤
│59  │不詳  │時間同上        │不詳          │不詳            │
│    │      │高雄市小港區安泰│              │                │
│    │      │醫院前          │              │                │
├──┼───┼────────┼───────┼────────┤
│60  │不詳  │時間同上        │不詳          │不詳            │
│    │      │高雄市小港區崇文│              │                │
│    │      │路1巷口前       │              │                │
├──┼───┼────────┼───────┼────────┤
│61  │不詳  │時間同上        │不詳          │不詳            │
│    │      │高雄市小港區崇文│              │                │
│    │      │路43號前        │              │                │
├──┼───┼────────┼───────┼────────┤
│62  │不詳  │時間同上        │不詳          │不詳            │
│    │      │高雄市小港區康莊│              │                │
│    │      │路178 號高新銀行│              │                │
│    │      │前              │              │                │
├──┼───┼────────┼───────┼────────┤
│63  │不詳  │時間同上        │不詳          │不詳            │
│    │      │高雄市小港區中安│              │                │
│    │      │路626號前       │              │                │
├──┼───┼────────┼───────┼────────┤
│64  │不詳  │時間同上        │不詳          │不詳            │
│    │      │高雄縣鳳山市五甲│              │                │
│    │      │一路與七聖街口  │              │                │
├──┼───┼────────┼───────┼────────┤
│65  │不詳  │時間同上        │不詳          │不詳            │
│    │      │高雄縣鳳山市五甲│              │                │
│    │      │二路90巷        │              │                │
├──┼───┼────────┼───────┼────────┤
│66  │不詳  │時間同上        │不詳          │不詳            │
│    │      │高雄縣鳳山市林森│              │                │
│    │      │路416巷某處     │              │                │
├──┼───┼────────┼───────┼────────┤
│67  │不詳  │時間同上        │不詳          │不詳            │
│    │      │高雄縣鳳山市五甲│              │                │
│    │      │二路639巷       │              │                │
├──┼───┼────────┼───────┼────────┤
│68  │不詳  │時間同上        │不詳          │不詳            │
│    │      │高雄縣鳳山市自強│              │                │
│    │      │一路11號        │              │                │
├──┼───┼────────┼───────┼────────┤
│69  │不詳  │時間同上        │不詳          │不詳            │
│    │      │高雄縣鳳山市五福│              │                │
│    │      │二路100巷63號前 │              │                │
├──┼───┼────────┼───────┼────────┤
│70  │不詳  │時間同上        │不詳          │不詳            │
│    │      │高雄縣鳳山市漁南│              │                │
│    │      │街19號前        │              │                │
├──┼───┼────────┼───────┼────────┤
│71  │不詳  │時間同上        │不詳          │不詳            │
│    │      │高雄縣鳳山市福德│              │                │
│    │      │街198號騎樓     │              │                │
├──┼───┼────────┼───────┼────────┤
│72  │不詳  │時間同上        │不詳          │不詳            │
│    │      │高雄縣鳳山市南安│              │                │
│    │      │路30號前        │              │                │
├──┼───┼────────┼───────┼────────┤
│73  │不詳  │時間同上        │不詳          │不詳            │
│    │      │高雄縣鳳山市南華│              │                │
│    │      │路173號前       │              │                │
└──┴───┴────────┴───────┴────────┘
附錄本判決論罪科刑法條：
中華民國刑法第210條
偽造、變造私文書，足以生損害於公眾或他人者，處 5 年以下有
期徒刑。
中華民國刑法第320條第1項
意圖為自己或第三人不法之所有，而竊取他人之動產者，為竊盜
罪，處5 年以下有期徒刑、拘役或5 百元以下罰金。
